臺灣高等法院刑事判決　　　　　　　　 94年度上易字第430號
上　訴　人
即　被　告　甲○○
上列上訴人即被告因違反毒品危害防制條例案件，不服臺灣基隆
地方法院93年度易字第323 號，中華民國93年12月31日第一審判
決（起訴案號：臺灣基隆地方法院檢察署93年度毒偵字第1830號
、移送併辦案號：臺灣基隆地方法院檢察署93年度毒偵字第2205
號），提起上訴，及由檢察官移送併案審理（臺灣基隆地方法院
檢察署94年度偵字第1097號），本院判決如下：
    主  文
原判決撤銷。
甲○○連續施用第二級毒品，累犯，處有期徒刑拾月。
扣案之安非他命吸食器壹組、分裝袋拾壹個、玻璃管貳支、分裝
勺支及酒精燈貳個，均沒收。
    事  實
一、甲○○前因施用第二級毒品安非他命案件，經執行觀察、勒
    戒後，認無繼續施用毒品之傾向，由臺灣基隆地方法院檢察
    署檢察官於於民國（下同）88年10月26日，以88年度毒偵字
    第675 號為不起訴處分確定，另於89年間因搶奪罪，經臺灣
    基隆地方法院判處有期徒刑8 月確定，於91年2 月6 日因縮
    短刑期執行完畢出監，仍不知悔改，復基於施用第二級毒品
    安非他命之概括犯意，連續自92年年中起至93年11月6 、7
    日止，在臺北縣瑞芳鎮建基新村20之20號3 樓居處，以玻璃
    球吸食器燒烤吸用煙燻之方式，連續施用第二級毒品安非他
    命多次，平均約1 星期施用1 次。嗣先為警持拘票於93年8
    月25日下午1 時30分許，在上址拘提查獲，並扣得甲○○所
    有供施用安非他命所用之安非他命吸食器1 組、分裝袋10個
    、玻璃管1 支、分裝勺1 支；再經警持拘票於93年11月9 日
    晚間10時30分許，在上址拘提查獲，並扣得甲○○所有供施
    用安非他命所用之酒精燈2 個、分裝勺2 支、分裝袋1 個、
    玻璃管1 支。復仍承同前施用第二級毒品之概括犯意，於94
    年3 月8 日（檢察官移送併辦意旨記載為9 日，基隆市警察
    局第二分局刑事案件移送書記載為3 月6 日12時），在臺北
    縣瑞芳鎮建基新村社區內（檢察官移送併辦意旨記載為不詳
    地點），施用第二級毒品安非他命1 次。嗣經警持拘票於94
    年3 月11日下午3 時20分許，在上開居處搜索查獲，並扣得
    與施用第二級毒品無關之注射針筒2 支。
二、案經臺北縣政府警察局瑞芳分局報請臺灣基隆地方法院檢察
　　署檢察官偵查起訴及由臺灣基隆地方法院檢察署移送原審法
  　院及本院併案審理。
    理  由
一、被告甲○○有右揭多次施用第二級毒品安非他命之事實，分
    據其於原審審理時及偵查中自白不諱，且被告於93年8 月25
    日、同年11月9 日、94年3 月11日，3 次經警查獲後所採集
    之尿液檢體，經送請臺灣檢驗科技股份有限公司、基隆市衛
    生局檢驗結果及由基隆市警察局第二分局依臺灣尖端先進生
    技醫藥股份有限公司之簡易快速篩檢試劑結果判讀，均呈安
    非他命陽性反應，有臺灣檢驗科技股份有限公司93年9 月6
    日濫用藥物尿液檢驗報告、基隆市衛生局基衛檢壹字第0930
    017788號檢驗成績書及基隆市警察局第二分局查獲涉嫌毒品
    危害防制條例尿液初步檢驗報告單各1 紙在卷可稽；此外，
    復有被告所有供施用安非他命所用之安非他命吸食器1 組、
    分裝袋11個、玻璃管2 支、分裝勺3 支、酒精燈2 個扣案及
    拍攝上開物品之照片4 幀附卷可資佐證。被告所為有施用第
    二級毒品安非他命多次之自白，核與事實相符，自堪採為對
    其不利認定之依據。至被告最後1 次施用安非他命之時間及
    地點，業據被告於94年3 月11日檢察官偵查中及同日於警詢
    時分別供承係「是在大前天吸用的」、「在臺北縣瑞芳鎮建
    基新村內（詳細地址我忘記了）」（94年度偵字第1097號偵
    查卷第31頁、第11頁），檢察官移送併辦意旨書及基隆市警
    察局第二分局刑事案件移送書之記載尚有錯誤，附此敘明。
    本件事證明確，被告之犯行洵堪認定。
二、按安非他命係毒品危害防制條例第2 條第2 項第2 款所規定
    之第二級毒品，不得施用、持有。核被告所為，係犯毒品危
    害防制條例第10條第2 項之施用第二級毒品罪。被告施用第
    二級毒品安非他命前後，持有第二級毒品安非他命之低度行
    為，應為施用第二級毒品安非他命之高度行為所吸收，不另
    論罪。被告先後多次施用第二級毒品安非他命之行為，時間
    緊接，手法相同，所犯又係構成要件相同之罪，顯係基於概
    括之犯意反覆而為，應依刑法第56條連續犯之規定以一罪論
    ，並加重其刑。公訴意旨雖僅記載被告連續施用第二級毒品
    至93年8 月7 、8 日晚間6 、7 時許止，然前開事實所載未
    經起訴之施用第二級毒品安非他命部分，既經檢察官移送併
    辦，且分據被告於原審審理時及偵查中坦白供認，核與起訴
    經論罪、科刑部分，有連續犯之裁判上一罪關係，為起訴效
    力所及，本院自應併予審理。又被告有如事實欄所載之犯罪
    科刑及執行紀綠，有本院被告前案紀錄表附卷可稽，其於受
    有期徒刑執行完畢後，5 年以內再犯本件有期徒刑以上之施
    用第二級毒品，為累犯，應依刑法第47條之規定，遞予加重
    其刑。
三、原審對被告予以論罪、科刑，固非無見；惟查，原判決：未
    及審究被告於94年3 月8 日之施用第二級毒品犯行，尚有未
    合。被告具狀提起上訴意旨雖僅記載原判決有證據漏未審酌
    ，難予甘服，而未指摘及此，然原判決既有如上之可議，即
    屬無可維持，應由本院予以撤銷改判。爰審酌被告之品行、
    犯罪所用手段、施用毒品者有相當程度之成癮性及心理依賴
    性，其犯罪心態與一般刑事犯罪之本質並不相同，容應以「
    病人」之角度為考量，及被告犯後於原審坦承犯行之態度等
    一切情狀，量處如主文第2 項所示之刑。檢察官於原審蒞庭
    雖建請量處被告有期徒刑1 年6 月，本院斟酌上開各情後，
    尚嫌過重，併予敘明。
四、扣案之安非他命吸食器1 組、分裝袋共11個、玻璃管共2 支
    、分裝勺共3 支及酒精燈2 個，經被告陳明係其所有且供施
    用第二級毒品安非他命所用之物，依刑法第38條第1 項第2
    款之規定，宣告沒收。至被告於94年3 月11日為警查獲所查
    扣之注射針筒2 支，既與施用第二級毒品無關，爰不併予宣
    告沒收。
五、公訴意旨認被告係自91年2 月6 日起即開始施用第二級毒品
    安非他命，惟被告於原審審理時已供明係自92年年中時開始
    施用，本院復查無其他積極證據足資證明被告確有自91年2
    月6 日起至92年年中前止之施用第二級毒品安非他命犯行，
    此部分之犯罪尚屬不能證明，因公訴人認與前揭起訴經論罪
    、科刑部分，有連續犯之裁判上一罪關係，爰不另為無罪之
    諭知。
六、被告甲○○經合法傳喚，無正當理由未到庭，爰不待其陳述
    逕行判決。
據上論斷，應依刑事訴訟法第371 條、第369 條第1 項前段、第
364 條、第299 條第1 項前段，毒品危害防制條例第10條第2 項
，刑法第11條前段、第56條、第47條、第38條第1 項第2 款，判
決如主文。
本案經檢察官鍾鳳玲到庭執行職務
中　　華　　民　　國　　94　　年　　4 　　月　　29　　日
　　　　　　　　　刑事第十八庭  審判長法　官  楊貴雄
　　　　　　　　　　　　　　　　　    法　官  李英勇
　　　　　　　 　 　　　　　　　　　　法　官  王麗莉
以上正本證明與原本無異。
不得上訴。
                                      書記官  蘇秋
中　　華　　民　　國　　94　　年　　4 　　月　　29　　日
附錄本案論罪科刑法條：
毒品危害防制條例第10 條第2 項
施用第 1 級毒品者，處六月以上五年以下有期徒刑。
施用第 2 級毒品者，處三年以下有期徒刑。
